臺灣屏東地方法院交通事件裁定　　　　100年度交聲字第270號
原處分機關　交通部公路總局高雄區監理所屏東監理站
異　議　人
即受處分人　張玉揚
代　理　人　劉喜上
上列受處分人因違反道路交通管理處罰條例事件，對於交通部公
路總局高雄區監理所屏東監理站民國100 年7 月18日所為之處分
（原處分案號：屏監違字第裁82-V00000000號）聲明異議，本院
裁定如下：
    主  文
異議駁回。
    理  由
一、原處分意旨略以：異議人即受處分人張玉揚於民國100 年6
    月11日16時53分許，在屏東縣屏東市台糖量販店前，因有在
    設有禁止停車標線之處所停車之違規事實，為警製單舉發，
    嗣原處分機關即交通部公路總局高雄區監理所屏東監理站認
    異議人上開情形，違反道路交通管理處罰條例第56條第1 項
    第4 款之規定，裁處罰鍰新臺幣（下同）900 元等語。
二、聲明異議意旨略以：伊為警舉發地點黃線線條剝落，甚至斷
    線，且舉發地點未設置禁止停車及設立禁止停車標誌，未盡
    告知義務，再道路交通管理處罰條例第56條規定係得拖吊且
    必須是勸導程序，另舉發地點之標線設置是否合乎程序設置
    或是否私自設置，請一併查明等語。
三、按汽車駕駛人停車時，有下列情形之一者，處600 元以上1,
    200 元以下罰鍰：四、在設有禁止停車標誌、標線之處所停
    車。第1 項情形，交通勤務警察、依法令執行交通稽查任務
    人員或交通助理人員，應責令汽車駕駛人將車移置適當處所
    ；如汽車駕駛人不予移置或不在車內時，得由該交通勤務警
    察、依法令執行交通稽查任務人員或交通助理人員為之，道
    路交通管理處罰條例第56條第1 項第4 款、第3 項定有明文
    。另按禁止停車線，用以指示禁止停車路段，以劃設於道路
    緣石正面及頂面為原則，無緣石之道路得標繪於路面上，距
    路面邊緣以30公分為度。本標線為黃實線，線寬除設於緣石
    正面者以緣石高度為準外，其餘皆為10公分，道路交通標誌
    標線號誌設置規則第168 條第1 項、第2 項亦訂有明文。經
    查，異議人於首揭時、地，有在繪設有黃色實線之禁止停車
    標線處所停車之事實，有舉發照片在卷可參（見本院卷第13
    頁）；復考本件舉發員警身為員警，其執行公務本身倘有違
    法、不當將有受行政懲處責任之嚴格監督。而舉發員警與異
    議人並無怨隙、仇恨，衡情應無捏造交通違規事實之理，是
    異議人確有在禁止停車標線處所停車之違規情事，應可認定
    。
四、異議人雖辯稱：舉發地點黃線有瑕疵云云。然觀以現場舉發
    照片之黃色實線，雖有斑剝之情，然尚可清楚辨識該地點確
    實繪設有黃色實線，是其所辯為無理由；另異議人辯稱道路
    交通管理處罰條例是得拖吊且須勸導云云，然此涉及員警舉
    發交通違規行為之執行問題，與認定異議人有無前揭交通違
    規行為無涉，是此部分所辯本院亦難憑採。
五、至異議人所辨關於舉發地點設置標線及程序乙節，本件舉發
    地點黃線實線係於92年7 月4 完成會勘後同意劃設禁止停車
    標線，有屏東縣政府警察100 年9 月7 日屏警交字第100004
    7883號函附卷可證（見本院卷第20頁），從而，本件舉發地
    點均經相關人等會商後設置，亦非私人設置，是異議人此部
    分所辯，顯屬事後卸責之詞，為無理由。
六、爰依道路交通管理處罰條例第87條第2 項、道路交通事件處
    理辦法第18條規定，裁定如主文。
中    華    民    國  100     年    9     月    23    日
                  交通法庭      法  官  羅森德
以上正本證明與原本無異。
如不服本裁定應於收受送達後5 日內向本院提出抗告書狀敘述抗
告之理由抗告於臺灣高等法院高雄分院。
中    華    民    國  100     年    9     月    23    日
                                書記官  盧姝伶